臺灣高雄地方法院刑事判決　　　　　　　96年度訴字第152號
公　訴　人　臺灣高雄地方法院檢察署檢察官
被　　　告　乙○○
　　　　　　　　　　（現於臺灣高雄監獄執行中）
上列被告因違反毒品危害防制條例案件，經檢察官提起公訴（95
年度毒偵字第8427號），本院判決如下：
    主  文
乙○○施用第一級毒品，處有期徒刑捌月。
    事  實
一、乙○○前因施用毒品案件，經本院以93年度毒聲字第1623號
    裁定送觀察、勒戒後，因認有繼續施用傾向，復經本院以93
    年度毒聲字第2566號裁定送強制戒治，嗣因戒治已滿6 月，
    且無繼續戒治之必要，於民國94年9 月14日釋放而強制戒治
    執行完畢，而經臺灣高雄地方法院檢察署檢察官於94年10月
    5 日以94年度戒毒偵字第527 號為不起訴處分確定；復因施
    用毒品案件，經本院以95年度訴字第1329號判處有期徒刑6
    月確定。詎仍不知悔改，復於前述強制戒治執行完畢釋放後
    5 年內，基於施用第一級毒品海洛因之犯意，於95年8 月16
    日某時許，在不詳地點，以將第一級毒品海洛因摻水加入注
    射針筒內注射之方式，施用第一級毒品海洛因1 次，嗣於同
    年月19日下午3 時30分許，在高雄縣岡山鎮○○路10號前，
    因涉犯他案，經警盤查，並徵得其同意採集尿液送驗，結果
    呈嗎啡陽性反應，而獲悉上情。
二、案經高雄縣政府警察局岡山分局報請臺灣高雄地方法院檢察
    署檢察官偵查起訴，經被告為有罪之陳述後，本院裁定依簡
    式審判程序審理。
    理  由
一、按除被告所犯為死刑、無期徒刑、最輕本刑為3 年以上有期
    徒刑之罪或高等法院管轄第一審案件者外，於法院行準備程
    序進行中，被告先就被訴事實為有罪之陳述時，審判長得告
    知被告簡式審判程序之旨，並聽取當事人、代理人、辯護人
    及輔佐人之意見後，裁定進行簡式審判程序；且受命法官行
    準備程序，與法院或審判長有同一之權限；又簡式審判程序
    之證據調查，不受刑事訴訟法第159 條第1 項、第161 條之
    2 、第161 條之3 、第163 條之1 及第164 條至第170 條規
    定之限制，刑事訴訟法第273 條之1 第1 項、第279 條第2
    項前段、第273 條之2 分別定有明文。被告乙○○所為係犯
    死刑、無期徒刑、最輕本刑為3 年以上有期徒刑以外之罪，
    其於準備程序中就被訴事實為有罪之陳述，經受命法官告知
    簡式審判程序之旨，並聽取公訴人、被告之意見後，本院合
    議庭認為適宜由受命法官獨任進行簡式審判程序，依刑事訴
    訟法第273 條之1 第1 項規定，裁定由受命法官獨任進行審
    判程序，合先敘明。
二、上揭事實業據被告於本院審理時供承不諱，且被告於95年8
    月19日下午3 時30分許為警查獲後所採集之尿液，經送檢驗
    之結果，確呈嗎啡陽性反應，此有台灣檢驗科技股份有限公
    司95年8 月31日KＺ000000000000號濫用藥物尿液檢驗報告及
    高雄縣政府警察局岡山分局煙毒、麻藥案件嫌犯代號與真實
    姓名對照表各1 份附卷可稽，又海洛因服用後於24小時內，
    經由尿液排出之量可能達施用劑量之80% 。另Michael L.Sm
    uth 等人針對不同受試者，以注射方式給予一次劑量3mg 至
    12mg海洛因進行試驗結果顯示注射劑量增加，可檢出嗎啡陽
    性反應（濃度高於或等於300ng/ml）之時間亦有延長之趨勢
    ，而不同受試者可檢出嗎啡陽性之時間各異，平均為1 至2
    天，惟部分注射12mg海洛因者，至72小時仍可檢出微量嗎啡
    成分，故若服用高劑量海洛因，其尿液在72至96小時內，仍
    有檢出嗎啡成分可能性，業經行政院衛生署管製藥品管理局
    92年2 月7 日管檢字第0920000881號函示明確。則被告供稱
    其最後1 次施用之時間係95年8 月19日採尿回溯前3 日即同
    年月16日之某時乙情，尚非無據，且堪認與起訴事實為同一
    事實。是被告之任意性自白核與事實相符，應堪採信。本案
    事證明確，被告上開施用毒品犯行，堪以認定。
三、按觀察、勒戒或強制戒治執行完畢釋放後，5 年內再犯毒品
    危害防制條例第10條施用毒品之罪者，應依法追訴。毒品危
    害防制條例第23條第2 項定有明文。本件被告經本院以93年
    度毒聲字第1623號裁定送觀察、勒戒後，因認有繼續施用傾
    向，復經本院以93年度毒聲字第2566號裁定送強制戒治，嗣
    因戒治已滿6 月，且無繼續戒治之必要，於94年9 月14日釋
    放而強制戒治執行完畢，而經臺灣高雄地方法院檢察署檢察
    官於94年10月5 日以94年度戒毒偵字第527 號為不起訴處分
    確定乙節，此有臺灣高雄地方法院檢察署刑案資料查註紀錄
    表、全國施用毒品案件紀錄表及臺灣高等法院被告前案紀錄
    表等件在卷可參，是被告於送強制戒治執行完畢釋放後，5
    年內再犯本件施用第一級毒品海洛因罪行，依前開法條之規
    定，應依法追訴，本院就被告本件施用毒品犯行，自得依法
    論罪科刑。
四、核被告所為施用第一級毒品海洛因之行為，係犯毒品危害防
    制條例第10條第1 項之施用第一級毒品海洛因罪。其持有第
    一級毒品海洛因之低度行為，為施用第一級毒品海洛因之高
    度行為所吸收，不另論罪。本院爰審酌被告經強制戒治、判
    處徒刑後，仍未能戒絕其毒癮而再次違犯施用毒品罪，足證
    前開保安處安措施及處刑均已難矯治其惡性，惟念其於犯罪
    後坦承犯行及所犯為自戕行為等一切情狀，量處如主文所示
    之刑，以資懲儆。
據上論斷，應依刑事訴訟法第273 條之1 第1 項、第299 條第1
項前段，毒品危害防制條例第10條第1 項，判決如主文。
本案經檢察官甲○○到庭執行職務。
中　　華　　民　　國　　96　　年　　2 　　月　　8 　　日
                  刑事第十六庭  法　官  郭宜芳
以上證明與原本無異。
如不服本判決，應於判決送達後10日內，向本院提出上訴狀。
中　　華　　民　　國　　96　　年　　2 　　月　　8 　　日
                                書記官  陳素徵
附錄本案論罪科刑之法條全文：
毒品危害防制條例第10條
施用第一級毒品者，處6月以上5年以下有期徒刑。
施用第二級毒品者，處3年以下有期徒刑。
